【裁判字號】    98,訴,35
【裁判日期】    980319
【裁判案由】    違反槍砲彈藥刀械管制條例
【裁判全文】
臺灣苗栗地方法院刑事判決                98年度訴字第35號
公  訴  人  臺灣苗栗地方法院檢察署檢察官
被      告  甲○○
指定辯護人  黃柏彰律師
上列被告因違反槍砲彈藥刀械管制條例案件，經檢察官提起公訴
（97年度偵字第4542號），本院判決如下：
    主    文
甲○○未經許可，持有可發射金屬具有殺傷力之氣體動力式槍枝
，處有期徒刑壹年柒月，併科罰金新臺幣萬元，罰金部分如易
服勞役，以新臺幣壹仟元折算壹日。緩刑肆年。扣案之空氣槍壹
枝（槍枝管制編號：0000000000號）、小型二氧化碳鋼瓶捌瓶及
鋼珠壹包，均沒收。
    犯罪事實
一、甲○○明知可發射金屬具有殺傷力之氣體動力式槍枝，係槍
    砲彈藥刀械管制條例所列管之違禁物，未經許可，不得無故
    持有，竟於民國97年6 月間某日，在其位於苗栗縣苑裡鎮新
    復里新復6 鄰66之3 號住處，透過雅虎奇摩拍賣網站，向真
    實姓名年籍不詳者，以新臺幣（下同）9 千5 百元之價格，
    購入可發射金屬彈丸具有殺傷力之氣體動力式槍枝（即空氣
    槍）1 枝（槍枝管制編號：0000000000號）及供上開槍枝使
    用之小型二氧化碳鋼8 瓶、鋼珠1 包等物，並自收受上開槍
    枝時起，非法持有之，平日均將該槍枝收藏在其上址住處房
    間內。嗣因臺中市警察局刑警大隊員警於網路巡邏時發現，
    而於97年9 月4 日下午1 時許，持本院核發之搜索票前往甲
    ○○上址住處執行搜索查獲，並扣得甲○○所有之上開具有
    殺傷力之空氣槍1 枝（槍枝管制編號：0000000000號）及供
    上開槍枝使用之小型二氧化碳鋼瓶8 瓶、鋼珠1 包等物，始
    查悉上情。
二、案經臺中市警察局移送臺灣苗栗地方法院檢察署檢察官偵查
    起訴。
    理    由
壹、證據能力之說明：
    按被告以外之人於審判外之陳述，雖不符刑事訴訟法第159
    條之1 至第159 條之4 之規定，而經當事人於審判程序同意
    作為證據，法院審酌該言詞陳述或書面陳述作成時之情況，
    認為適當者，亦得為證據。當事人、代理人或辯護人於法院
    調查證據時，知有第159 條第1 項不得為證據之情形，而未
    於言詞辯論終結前聲明異議者，視為有前項之同意。刑事訴
    訟法第159 條之5 定有明文。查被告甲○○及其辯護人於本
    院準備程序時，對於本案偵查卷內之證據，均同意有證據能
    力，得採為本案之證據，且迄至本案言詞辯論終結前，亦均
    未聲明異議，本院審酌卷內相關證據，認無違法取證或造假
    虛捏之情事，以之作為本案之證據，皆屬適當，依照前揭規
    定，本判決以下所引用之卷內證據，均有證據能力，合先敘
    明。
貳、實體部分：
一、上開犯罪事實，迭經被告甲○○於警詢、偵查及本院審理中
    坦承不諱，並有奇摩拍賣網頁3 張、搜索現場照片5 張附卷
    可稽，暨有扣案之空氣槍1 枝（槍枝管制編號：0000000000
    號）、小型二氧化碳鋼瓶8 瓶、鋼珠1 包扣案可參，而扣案
    之空氣長槍（槍枝管制編號：0000000000號）經送內政部警
    政署刑事警察局鑑定之結果，認係氣體動力式槍枝，以小型
    高壓氣體鋼瓶內氣體為發射動力，經以金屬彈丸試射三次，
    其中彈丸（直徑6.0mm 、重量0.88g） 最大發射速度為147
    公尺/ 秒，計算其動能為9.5 焦耳，換算其單位面積動能為
    33焦耳/ 平方公分；而有關殺傷力之相關數據，依刑事警察
    局對活豬作射擊測試結果，彈丸單位面積動能達24 焦 耳/
    平方公分，足以穿入豬隻皮肉層，另依日本科學警察研究所
    之研究結果，彈丸單位面積動能達20焦耳/ 平方公分則足以
    穿入人體皮肉層，是依上開標準，扣案空氣槍經試射鑑定結
    果，顯具有殺傷力，此有內政部警政署刑事警察局97年10月
    7 日刑鑑字第0970141138號槍彈鑑定書1 份在卷可稽。據上
    ，足徵被告之自白確與事實相符，堪予採信，本件事證明確
    ，被告上開犯行，洵堪認定。
二、核被告甲○○所為，係犯槍砲彈藥刀械管制條例第8 條第4
    項之未經許可，持有可發射金屬彈丸具有殺傷力之槍枝罪。
    查被告乃係一時好奇，為娛樂目的而在網路上購買槍枝，並
    無供自己或他人犯罪之意圖，亦未發生任何實害，被告顯然
    係對國家重典認識不夠深切，因不明瞭持有具殺傷力空氣槍
    之嚴重性及對社會治安之潛在危害性，才導致犯此重罪，惡
    性尚輕，且所查扣之具有殺傷力空氣長槍殺傷力輕微而有限
    ，對於社會所可能造成之危險性較低，被告之犯罪情節實非
    鉅大，犯後復始終坦認犯行，深表悔意，而本件被告所犯係
    法定最輕刑度為3 年以上有期徒刑之罪，如科以法定最輕本
    刑，客觀上皆足以引起社會一般人之同情而堪可憫恕，確屬
    情輕法重，爰依刑法第59條之規定，減輕其刑。爰審酌被告
    持有具殺傷力之空氣長槍，對社會具有潛在危險性，惟念被
    告尚無將之為不法使用，且其素行良好，因年輕識淺，法治
    觀念不足而罹法典，犯罪之動機、目的單純，手段亦屬平和
    ，致生之危害及所得利益均不大，並考量被告之智識、生活
    情狀，暨犯後始終坦認犯行，態度良好等一切情狀，分別量
    處如主文所示之刑，並就罰金部分，諭知易服勞役之折算標
    準。又被告前無任何犯罪前科，未曾因故意犯罪而受有期徒
    刑以上刑之宣告，此有臺灣高等法院被告前案紀錄表在卷足
    參，其係因一時好奇及衝動，短於思慮致罹刑章，犯罪後已
    坦承犯行，甚有悔意，經此偵審科刑之教訓後，當知所警惕
    ，信無再犯之虞，本院綜合被告之素行、其家庭狀況等一切
    情狀，認上揭對被告所宣告之刑，以暫不執行為適當，爰併
    宣告緩刑4 年，以啟自新。
三、扣案之空氣槍1 枝（槍枝管制編號：0000000000號），經鑑
    定後具有殺傷力乙節已如上述，自屬違禁物無訛，而扣案之
    小型二氧化碳鋼瓶8 瓶係供該槍枝發射動力所用，屬該槍枝
    之配件，為槍枝構造之一部分並非單獨使用，應認亦屬違禁
    物（最高法院81年度台上字第2121號判決、91年度台非字第
    146 號判決參照），自均應依刑法第38條第1 項第1 款之規
    定宣告沒收。另扣案6mm 鋼珠1 包，雖非違禁物，但為被告
    所有，可供扣案具殺傷力之空氣槍使用，惟尚無證據證明已
    供使用，為被告所有供犯罪預備之物（最高法院96年度台上
    字第7382號判決意旨參照），業據被告供承在卷，爰併依刑
    法第38條第1 項第2 款規定諭知沒收。至於卷內所示警方於
    被告上開住處，另外扣得之不具殺傷力之空氣槍1 枝（槍枝
    管制編號：0000000000號），並非違禁物，被告持之並無犯
    罪，爰不宣告沒收，附此敘明。
據上論斷，應依刑事訴訟法第299 條第1 項前段，槍砲彈藥刀械
管制條例第8 條第4 項，刑法第11條前段、第59條、第42條第3
項前段、第74條第1 項第1 款、第38條第1 項第1 款、第2 款，
判決如主文。
本案經檢察官黃俊鳴到庭執行職務。
中    華    民    國    98    年    3     月    19    日
                  刑事第三庭  審判長法  官  柳章峰
                                    法  官  顏苾涵
                                    法  官  林佩儒
以上正本證明與原本無異。
如不服本判決應於收受判決後10日內向本院提出上訴書狀，並應
應敘述具體理由。其未敘述上訴理由者，應於上訴期間屆滿後20
日內向本院補提理由書(均須按他造當事人之人數附繕本)「切勿
逕送上級法院」。
                                    書記官  陳玲君
中    華    民    國    98    年    3     月    19    日
附錄論罪科刑法條：
槍砲彈藥刀械管制條例第8條
未經許可，製造、販賣或運輸鋼筆槍、瓦斯槍、麻醉槍、獵槍、
空氣槍或第4條第1項第1款所定其他可發射金屬或子彈具有殺傷
力之各式槍砲者，處無期徒刑或5年以上有期徒刑，併科新臺幣1
千萬元以下罰金。
未經許可，轉讓、出租或出借前項所列槍枝者，處5年以上有期
徒刑，併科新臺幣1千萬元以下罰金。
意圖供自己或他人犯罪之用，而犯前二項之罪者，處無期徒刑或
7年以上有期徒刑，併科新臺幣1千萬元以下罰金。
未經許可，持有、寄藏或意圖販賣而陳列第1項所列槍枝者，處3
年以上10年以下有期徒刑，併科新臺幣700萬元以下罰金。
第1項至第3項之未遂犯罰之。


司法院資訊處製作；財團法人民間司法改革基金會備份。
